臺灣雲林地方法院刑事判決　　　　　　　 96年度訴字第846號
公　訴　人　臺灣雲林地方法院檢察署檢察官
被　　　告　甲○○
上列被告因違反毒品危害防制條例案件，經檢察官提起公訴（96
年度毒偵字第991 、1240、1346號），本院於準備程序進行中，
因被告就被訴事實為有罪之陳述，經告知簡式審判程序意旨，並
聽取公訴人及被告之意見後，本院合議庭裁定由受命法官獨任依
簡式審判程序審理，判決如下：
    主  文
甲○○所犯如附表所示之罪，各處如附表所示之刑，應執行有期
徒刑貳年陸月，扣案第一級毒品海洛因壹包（驗後淨重零點零伍
公克）沒收銷燬之，扣案包裝上開海洛因之外包裝袋壹只及注射
針筒共伍支均沒收之。
    事  實
一、甲○○前因施用毒品案件，經臺灣南投地方法院於民國89年
    6 月28日以89年度毒聲字第1101號裁定送觀察、勒戒後，認
    無繼續施用毒品傾向，於89年7 月13日執行觀察、勒戒完畢
    釋放，並由臺灣南投地方法院檢察署檢察官以89年度毒偵字
    第1300號為不起訴處分確定。又因施用毒品案件，經臺灣嘉
    義地方法院以90年度毒聲字第220 號裁定送觀察、勒戒後，
    亦認無繼續施用毒品傾向，於90年4 月17日執行觀察、勒戒
    完畢釋放，並由臺灣嘉義地方法院檢察署檢察官以90年度毒
    偵字第292 號為不起訴處分確定；又因施用毒品案件，經本
    院於92年7 月30日以92年度毒聲字第601 號裁定令入戒治處
    所施以強制戒治，嗣因毒品危害防制條例修正施行，所餘戒
    治期間於93年1 月9 日逕予報結，所犯施用毒品罪部分，經
    本院於93年1 月7 日以92年度訴字第489 號判處有期徒刑1
    年，於同年月27日確定；復因竊盜、施用毒品及詐欺等案件
    ，各經本院以93年度易字第198 號、93年度訴字第441 號、
    94年度港簡字第223 號各判處有期徒刑3 月、1 年2 月及5
    月確定，前2 罪並經定其應執行有期徒刑1 年4 月確定，上
    開各罪經接續執行，於95年11月15日假釋出獄，於同年12月
    7 日假釋期滿未經撤銷假釋，其未執行之刑，以已執行論。
二、甲○○竟仍不知警惕，復於上開觀察、勒戒執行完畢釋放後
    5 年內，基於施用第一級毒品海洛因及施用第二級毒品甲基
    安非他命之犯意，分別於96年5 月8 日晚上某時許、96年6
    月22日晚上某時許、96年8 月22日晚上8 時許，各在雲林縣
    北港鎮中國醫藥大學附設醫院北港分院（下稱中國醫藥大學
    北港分院）前停車場、雲林縣北港鎮○○路44號住處、中國
    醫藥大學北港分院前停車場，均以將海洛因及甲基安非他命
    摻水置入針筒內注射之方式，同時施用第一級毒品海洛因及
    第二級毒品甲基安非他命共3 次。嗣經警分別於96年5 月9
    日上午9 時20分許、同年6 月23日下午5 時10分許、同年8
    月23日凌晨0 時45分許查獲，並扣得甲○○所有供施用海洛
    因、甲基安非他命所用之注射針筒共5 支（96年6 月23日查
    扣1 支、同年8 月23日查扣4 支）、第一級毒品海洛因1 包
    （96年8 月23日查扣，驗後淨重0.05公克，空包裝重0.20公
    克），及均經集尿液送驗呈嗎啡及甲基安非他命陽性反應，
    始查悉上情。
三、案經嘉義縣警察局移送及雲林縣警察局北港分局報告臺灣雲
    林地方法院檢察署檢察官偵查起訴。
    理  由
一、本案被告甲○○所犯係死刑、無期徒刑、最輕本刑為3 年以
    上有期徒刑以外之罪，其於準備程序就前揭被訴事實為有罪
    之陳述，經受命法官告知簡式審判程序之旨，並聽取其與公
    訴人之意見後，本院認無不得或不宜改依簡式審判程序進行
    之情事，依刑事訴訟法第273 條之1 第1 項、第284 條之1
    規定，裁定由受命法官獨任進行簡式審判程序。
二、本院認定被告犯罪所憑之證據及理由：
  (一)上揭犯罪事實，業據被告於本院審理時均坦承不諱，參酌被
    告於96年5 月8 日、6 月22日、8 月22日，經查獲時所採集
    之尿液送驗結果，均呈嗎啡及甲基安非他命陽性反應等情，
    此有代號與真實姓名對照表1 紙、雲林縣警察局北港分局查
    獲煙毒嫌犯尿液送檢真實姓名對照表2 紙、高雄市立凱旋醫
    院96 年5月21日轉碼編號A00000000 號濫用藥物尿液檢驗報
    告、臺灣檢驗科技股份有限公司96年7 月10日、9 月3 日報
    告編號KＺ000000000000號、KＺ000000000000號濫用藥物尿液
    檢驗報告各1 紙在卷可憑，復有被告所有供施用毒品所用之
    注射針筒共5 支扣案可佐；另為警於96年8 月23日查扣之白
    色粉末1 包，經送法務部調查局鑑定結果，確含有第一級第
    6 項毒品海洛因成分，驗後淨重0.05公克（空包裝重0.20公
    克）等情，亦有該局96年9 月21日調科壹字第09623068350
    號鑑定書1 紙存卷可憑，足認被告上開自白與事實相符，堪
    採為認定其犯罪之證據，是被告確有施用第一級毒品海洛因
    及施用第二級毒品甲基安非他命犯行無訛。
  (二)按犯毒品危害防制條例第10條施用第一、二級毒品之罪者，
    檢察官應聲請法院裁定，令被告入勒戒處所觀察、勒戒，經
    觀察、勒戒後，檢察官依據勒戒處分之陳報，認受觀察、勒
    戒人無繼續施用毒品傾向者，應即釋放，並為不起訴之處分
    ；認受觀察、勒戒人有繼續施用毒品之傾向者，檢察官應聲
    請法院裁定令入戒治處所強制戒治，其期間為6 個月以上，
    至無繼續強制戒治之必要為止，但最長不得逾1 年，強制戒
    治期滿，應即釋放，由檢察官為不起訴之處分。觀察、勒戒
    或強制戒治執行完畢釋放後，5 年內再犯第10條之罪者，應
    依一般刑事訴訟程序予以起訴論罪科刑，此觀諸毒品危害防
    制條例第20條第1 項、第2 項、第23條第1 項、第2 項規定
    自明。而被告若於5 年內已再犯，經依法追訴處罰，縱其第
    3 次（或第3 次以上）再度施用毒品之時間，在初犯經觀察
    、勒戒或強制戒治執行完畢釋放5 年以後，已不合於「5 年
    後再犯」之規定，且因已於「5 年內再犯」，顯見其再犯率
    甚高，原實施觀察、勒戒或強制戒治，已無法收其實效，即
    應依該條例第10條處罰（最高法院95年度臺上字第517 號、
    95年度臺非字第303 號判決意旨參照）。查被告前因施用毒
    品案件，經臺灣南投地方法院於89年6 月28日以89年度毒聲
    字第1101號裁定送觀察、勒戒後，認無繼續施用毒品傾向，
    於89年7 月13日執行觀察、勒戒完畢釋放，並由臺灣南投地
    方法院檢察署檢察官以89年度毒偵字第1300號為不起訴處分
    確定。又因施用毒品案件，經臺灣嘉義地方法院以90年度毒
    聲字第220 號裁定送觀察、勒戒後，亦認無繼續施用毒品傾
    向，於90年4 月17日執行觀察、勒戒完畢釋放，並由臺灣嘉
    義地方法院檢察署檢察官以90年度毒偵字第292 號為不起訴
    處分確定；又因施用毒品案件，經本院於92年7 月30日以92
    年度毒聲字第601 號裁定令入戒治處所施以強制戒治，嗣因
    毒品危害防制條例修正，所餘戒治期間於93年1 月9 日逕予
    報結，所犯施用毒品罪部分，經本院於93年1 月7 日以92年
    度訴字第489 號判處有期徒刑1 年，於同年月27日確定；復
    因施用毒品案件，經本院以93年度訴字第441 號判處有期徒
    刑1 年2 月確定各節，有臺灣高等法院被告前案紀錄表1 份
    在卷可考，則被告於觀察、勒戒執行完畢釋放後5 年內，既
    已再犯施用毒品罪並經依法追訴處罰，依上開說明，本案被
    告再犯毒品危害防制條例第10條之罪，所為與毒品危害防制
    條例第23條第2 項之規定相符，依法應予論科。
三、論罪科刑之理由：
  (一)核被告所為，係犯毒品危害防制條例第10條第1 項之施用第
    一級毒品罪及同條例第10條第2 項之施用第二級毒品罪。其
    施用第一、二級毒品前後，持有海洛因及甲基安非他命之低
    度行為，均為施用之高度行為所吸收，均不另論罪。被告均
    係以一施用行為，同時施用第一、二級毒品，為想像競合犯
    ，依刑法第55條規定，從一重論以施用第一級毒品罪。被告
    上開3 次犯行，犯意各別，應分論併罰。
  (二)被告前因施用毒品案件，經本院於93年1 月7 日以92年度訴
    字第489 號判處有期徒刑1 年，於同年月27日確定；復因竊
    盜、施用毒品及詐欺等案件，各經本院以93年度易字第198
    號、93年度訴字第441 號、94年度港簡字第223 號各判處有
    期徒刑3 月、1 年2 月及5 月確定，前2 罪並經定其應執行
    有期徒刑1 年4 月確定，上開各罪經接續執行，於95年11月
    15日假釋出獄，於同年12月7 日假釋期滿未經撤銷假釋，其
    未執行之刑，以已執行論，有卷附之臺灣高等法院被告前案
    紀錄表1 份可憑，其於受有期徒刑執行完畢後，5 年以內故
    意再犯有期徒刑以上之本罪，均為累犯，依刑法第47條第1
    項規定，加重其刑。
  (三)本院審酌被告前因施用毒品案件，經觀察、勒戒、強制戒治
    及刑之論科後，仍未戒絕毒品，再犯本案施用毒品罪，顯見
    其意志不堅，有失政府制定毒品危害防制條例之立法美意，
    惟念其犯後坦承犯行，且施用毒品乃自戕身心，尚無危害他
    人等一切情狀，各量處如主文所示之刑，並定其應執行之刑
    。
四、沒收部分：
  (一)扣案之白色粉末1 包確為第一級毒品海洛因（驗後淨重0.05
    公克，空包裝重0.20公克），業如前述，依毒品危害防制條
    例第18條第1 項前段規定，不問屬於犯人與否，沒收銷燬之
    ；至送驗時耗損之毒品既已滅失，爰不另為沒收銷燬之諭知
    。
  (二)扣案包裝海洛因之外包裝袋1 只，係為防止毒品裸露、潮濕
    ，便於攜帶之功能，及扣案之注射針筒共5 支，均為被告所
    有而供犯本案施用毒品罪所用之物，業據其供承在卷，均依
    刑法第38條第1 項第2 款規定，併予宣告沒收之。
據上論斷，應依刑事訴訟法273 條之1 第1 項、第299 條第1 項
前段，毒品危害防制條例第10條第1 項、第2 項、第18條第1 項
前段，刑法第11條、第47條第1 項、第38條第1 項第2 款、第51
條第5 款、第9 款、第55條，判決如主文。
本案經檢察官乙○○到庭執行職務。
中　　華　　民　　國　　96　　年　　12　　月　　12　　日
                  刑事第四庭  法  官  曾鴻文
以上正本證明與原本無異。
如不服本判決，應於判決收受後10日內，向本院提出上訴狀（須
附繕本）。
                              書記官  顏錦清
中　　華　　民　　國　　96　　年　　12　　月　　12　　日
┌────────────────────────────────────────────────────────┐
│附表：甲○○違反毒品危害防制條例案件                                                          96年度訴字第846號 │
├──┬───────┬─────────┬───────────┬────────┬──────────────┤
│編號│時          間│地              點│犯    罪    方    式  │扣  案  物  品  │ 處 刑內容                  │
├──┼───────┼─────────┼───────────┼────────┼──────────────┤
│ 1  │96年5 月8 日晚│雲林縣北港鎮中國醫│以將海洛因、甲基安非他│無              │甲○○施用第一級毒品，累犯，│
│    │上某時許      │藥大學附設醫院北港│命摻水置入針筒內同時注│                │處有期徒刑壹年貳月。        │
│    │              │分院前停車場      │射之方式，施用第一級毒│                │                            │
│    │              │                  │品海洛因及第二級毒品甲│                │                            │
│    │              │                  │基安非他命1 次。      │                │                            │
├──┼───────┼─────────┼───────────┼────────┼──────────────┤
│ 2  │96年6 月22日晚│雲林縣北港鎮○○路│同上。                │甲○○所有供施用│甲○○施用第一級毒品，累犯，│
│    │上某時許      │44號住處          │                      │第一級毒品用之注│處有期徒刑壹年貳月，扣案之注│
│    │              │                  │                      │射針筒1 支。    │射針筒壹支沒收之。          │
├──┼───────┼─────────┼───────────┼────────┼──────────────┤
│ 3  │96年8 月22日晚│雲林縣北港鎮中國醫│同上。                │第一級毒品海洛因│甲○○施用第一級毒品，累犯，│
│    │上8時許       │藥大學附設醫院北港│                      │1 包（驗後淨重  │處有期徒刑壹年貳月，扣案第一│
│    │              │                  │                      │0.05公克，空包裝│級毒品海洛因壹包（驗後淨重零│
│    │              │                  │                      │重0.20公克）及林│點零伍公克）沒收銷燬之，扣案│
│    │              │                  │                      │晉毅所有供施用第│包裝海洛因之外包裝袋壹只及注│
│    │              │                  │                      │一級毒品用之注射│射針筒共肆支均沒收之。      │
│    │              │                  │                      │針筒共4 支。    │                            │
└──┴───────┴─────────┴───────────┴────────┴──────────────┘
附錄本案論罪科刑法條全文：
毒品危害防制條例第10條
施用第一級毒品者，處 6 月以上 5 年以下有期徒刑。
施用第二級毒品者，處 3 年以下有期徒刑。
